【裁判字號】    99,易,208
【裁判日期】    990517
【裁判案由】    竊盜
【裁判全文】
臺灣雲林地方法院刑事判決               99年度易字第208號
公  訴  人  臺灣雲林地方法院檢察署檢察官
被      告  乙○○
上列被告因竊盜案件，經檢察官提起公訴（99年度速偵字第110
號），於本院準備程序進行中，被告就被訴事實為有罪之陳述，
經本院裁定進行簡式審判程序，判決如下：
    主  文
乙○○竊盜，累犯，處有期徒刑拾月。
    事實及理由
壹、程序方面：
    本件屬於刑事訴訟法第376 條第2 款所列之案件，依同法第
    284 條之1 規定，得由法官一人獨任審判。又被告於準備程
    序中就被訴事實為有罪之陳述，本院裁定進行簡式審判程序
    （依刑事訴訟法第50條但書之規定，此裁定當庭宣示，命記
    載於筆錄即可，不用製作裁定書面），依刑事訴訟法第273
    條之2 、第159 條第2 項之規定，不適用傳聞法則有關限制
    證據能力之規定，且不受同法第161 條之2 、第161 條之3
    、第163 條之1 、第164 條至第170 條等有關調查證據方法
    規定之限制；並得依同法第310 條之2 之準用同法第454 條
    之規定製作略式判決書，依法僅需記載犯罪事實、證據名稱
    及應適用之法條，並得以簡略方式為之，如認定之犯罪事實
    、證據及應適用之法條，與檢察官聲請簡易判決處刑書或起
    訴書之記載相同者，得引用之，合先敘明。
貳、實體方面：
一、構成犯罪事實：
    乙○○前因竊盜案件，經本院於民國96年11月5 日以96年度
    易字第616 號判處有期徒刑2 年，而於96年11月30日確定，
    嗣於98年6 月12日縮短刑期假釋出監後，旋即於98年8 月18
    日再因竊盜案件，經本院以98年度易字第394 號判處有期徒
    刑5 月，而於98年9 月7 日確定，經前案撤銷假釋並接續執
    行後，於99年3 月23日縮刑期滿執行完畢。詎仍不知悔改，
    於99年4 月10日上午11時50分許，因需前往西螺果菜市場工
    作卻苦無交通工具，竟意圖為自己不法之所有，在雲林縣西
    螺鎮○○里○○街南方之產業道路，見甲○○所有車牌號碼
    NUG-875 號重型機車停放於路旁，且機車鑰匙放置於前置物
    箱上，認有機可趁，即徒手竊取該車，得手後供己騎乘代步
    。嗣於同年月13日下午4 時15分許，騎乘該機車至雲林縣西
    螺鎮○○路154 巷2 號前時，為警查獲。
二、認定犯罪事實所憑之證據名稱：
  (一)被害人甲○○於警詢之指訴。
  (二)贓物認領保管單。
  (三)被告於警詢、檢察官偵查及本院審理中之自白。而被告之自
    白核與上開積極證據相吻合，應與事實相符，可予採信。
三、論罪科刑之理由：
  (一)核被告所為，係犯刑法第320 條第1 項之竊盜罪。
  (二)被告前因竊盜案件，經本院於96年11月5 日以96年度易字第
    616 號判處有期徒刑2 年，而於96年11月30日確定，嗣於98
    年6 月12日縮短刑期假釋出監後，旋即於98年8 月18日再因
    竊盜案件，經本院以98年度易字第394 號判處有期徒刑5 月
    ，而於98年9 月7 日確定，經前案撤銷假釋並接續執行後，
    於99年3 月23日縮刑期滿執行完畢，此有台灣高等法院被告
    前案紀錄表在卷可稽，其於5 年以內故意再犯本件有期徒刑
    以上之罪，為累犯，應依刑法第47條第1 項之規定，加重其
    刑。
  (三)本院審酌被告正值壯年、身體健全，其自82年起即陸續因多
    次竊盜紀錄而入監服刑，此有台灣高等法院被告前案紀錄表
    ，足見其素行不佳，不知警惕，甫因上開竊盜案件執行完畢
    出監後，即再竊取機車作為代步工具，自不宜寬貸，惟念其
    犯後坦承犯行，態度良好，且被害人已領回被竊之機車，實
    際上並無任何損害，犯罪情節輕微，兼衡被告為國中畢業，
    智識程度較低等一切情狀，量處如主文所示之刑。
  (四)按保安處分係對受處分人將來之危險性所為含有社會隔離、
    拘束身體自由性質之處置，以達教化與治療之目的，乃為刑
    罰之補充制度，本諸法治國家保障人權之原理及刑法之保護
    作用，其法律規定之內容，應受比例原則之規範，使保安處
    分之宣告，與行為人所為行為之嚴重性、行為人所表現之危
    險性以及對於行為人未來行為之期待性相當，而保安處分中
    之強制工作，旨在對嚴重職業性犯罪及欠缺正確工作觀念或
    無正常工作因而犯罪者，強制其從事勞動，以學習一技之長
    及正確之謀生觀念，使其日後重返社會，能適應社會生活，
    此觀修正前之刑法第90條第1 項及竊盜犯贓物犯保安處分條
    例第3 條第1 項規定，均係本此意旨而制定，而由法院視行
    為人之危險性格，決定應否交付強制工作，以達特別預防之
    目的，修正後之該等規定雖刪除關於常業犯宣告強制工作之
    規定，其餘情形仍應本諸比例原則以審酌是否有宣告強制工
    作之必要（司法院大法官釋字第471 號解釋意旨參照）。檢
    察官論告時雖以被告不間斷犯竊盜罪，顯有竊盜之習慣，請
    求對被告宣告強制工作。惟查：被告前曾於82年間犯常業竊
    盜罪，經本院判處有期徒刑2 年確定；又於87年間犯竊盜罪
    ，經本院判處拘役50日確定；復於88年間犯竊盜罪，經臺灣
    高等法院臺南分院判處有期徒刑3 年，並應於刑之執行前強
    制工作3 年確定，於90年11月13日經該院裁定免除繼續執行
    強制工作，並入監執行有期徒刑，於93年1 月20日假釋出獄
    ，並於同年6 月8 日假釋期滿執行完畢；再於95年間犯竊盜
    罪，經本院以96年度簡上字第10號、96年度易字第1 號，分
    別判處有期徒刑3 月及7 月確定，於96年7 月16日執行完畢
    ；另於96年間又因竊盜罪，經本院以96年度易字第616 號判
    處有期徒刑2 年確定，於98年6 月12日假釋出監；再因竊盜
    罪，經本院以98年度易字第394 號判處有期徒刑5 月確定，
    於99年3 月23日執行完畢，有前揭刑事判決及臺灣高等法院
    被告前案紀錄表各1 份在卷可憑，則被告雖自82年間起即有
    竊盜犯行，惟被告於前案執行完畢後，僅臨時起意竊取1 輛
    機車供己代步使用，犯罪情節輕微，被告復供稱其於西螺果
    菜市場上班，因99年3 月24日出監後薪水微薄無力購買機車
    ，復須前往工作地點始竊車作為代步工具，是被告既有正當
    工作，其竊車之動機復為前往工作地點，而非欠缺工作觀念
    因而犯罪，則本院綜合被告行為之嚴重性、所表現之危險性
    及對其未來行為之期待性等情研判，認給予適當之徒刑處罰
    已足收矯治之效，倘令其入勞動埸所強制工作，則非屬適當
    甚且過度，爰不為令入勞動場所強制工作之諭知。
四、應適用之法條：
  (一)刑事訴訟法第299 條第1 項前段、第273 條之1 第1 項、第
    310 條之2 、第454 條第1 項。
  (二)刑法第320 條第1 項、第47條第1 項。
  (三)刑法施行法第1 條之1 。
本案經檢察官陳鋕銘到庭執行職務。
中    華    民    國    99    年    5     月    17    日
                  刑事第四庭  法  官  吳錦佳
以上正本證明與原本無異。
如不服本判決應於收受判決後10日內向本院提出上訴書狀，並應
敘述具體理由；其未敘述上訴理由者，應於上訴期間屆滿後20日
內向本院補提理由書（均須按他造當事人之人數附繕本）。「切
勿逕送上級法院」。
                              書記官  謝璧卉
中    華    民    國    99    年    5     月    17    日
附錄本案論罪科刑法條全文：
刑法第320 條：
意圖為自己或第三人不法之所有，而竊取他人之動產者，為竊盜
罪，處5 年以下有期徒刑、拘役或5 百元以下罰金。
意圖為自己或第三人不法之利益，而竊佔他人之不動產者，依前
項之規定處斷。
前二項之未遂犯罰之。

司法院資訊處製作；財團法人民間司法改革基金會備份。
